【裁判字號】    97,訴,2651
【裁判日期】    971022
【裁判案由】    違反毒品危害防制條例
【裁判全文】
臺灣彰化地方法院刑事判決              97年度訴字第2651號
公  訴  人  臺灣彰化地方法院檢察署檢察官
被      告  甲○○
                  （現另案於臺灣雲林看守所羈押中）
上列被告因違反毒品危害防制條例案件，經檢察官提起公訴（九
十七年度毒偵字第二七五０、三一四四號），本院依簡式審判程
序判決如下：
    主    文
甲○○施用第一級毒品，累犯，處有期徒刑玖月；又施用第一級
毒品，累犯，處有期徒刑玖月；又施用第二級毒品，累犯，處有
期徒刑伍月。應執行有期徒刑壹年捌月。
    犯罪事實及理由
一、犯罪事實：
    甲○○前因施用毒品案件，經本院裁定送觀察、勒戒後，認
    無繼續施用毒品之傾向，於民國九十年十月十七日執行完畢
    釋放，並由臺灣彰化地方法院檢察署檢察官以九十年度毒偵
    緝字第五三五、五三六號及九十年度毒偵字第四一二三號為
    不起訴處分確定；又於九十三年間因施用毒品案件，經本院
    以九十三年度訴字第九七三號判決判處應執行有期徒刑一年
    二月確定，於九十四年十一月三十日執行完畢；再於九十五
    年間因施用毒品案件，經本院以九十五年度訴字第六五三號
    判決判處應執行有期徒刑一年四月確定，減刑為應執行有期
    徒刑八月確定，於九十六年七月十六日縮短刑期執行完畢。
    詎仍不知悔改，(一)復基於施用第一級毒品之犯意，於九十七
    年五月二十日，在彰化縣彰化市○○路○段某加油站廁所內
    ，以將海洛因羼入香煙中點火燃燒吸食煙氣之方式，施用第
    一級毒品海洛因一次，俟於同年月二十一日十九時四十分許
    ，因其係列管毒品定期調驗行方不明人口，為警採集其尿液
    送驗，結果呈嗎啡、可待因陽性反應。(二)又另行基於施用第
    一級毒品之犯意，於同年月三十日，仍在上址處所，採相同
    方式，施用第一級毒品海洛因一次；另基於施用第二級毒品
    之犯意，亦於上揭時地，以將甲基安非他命置於錫箔紙上點
    火燃燒吸食煙氣之方式，施用第二級毒品甲基安非他命一次
    。嗣於同日二十一時五分許，經警以其係毒品人口採尿，送
    驗結果呈嗎啡、可待因、甲基安非他命、安非他命陽性反應
    。
二、本案證據：
(一)被告自白。
(二)彰化縣警察局彰化分局委託檢驗尿液代號與真實姓名對照認
    證單、列管毒品人口尿液檢體採集送驗紀錄表。
(三)銓昕科技股份有限公司濫用藥物尿液檢驗報告。
(四)臺灣高等法院被告前案紀錄表、刑案資料查註紀錄表。
三、按毒品危害防制條例於九十二年七月九日修正公布，自九十
    三年一月九日施行，其中第二十條、第二十三條將施用毒品
    之刑事處遇程序，區分為「初犯」及「五年內再犯」、「五
    年後再犯」。依其立法理由之說明：「初犯」，經觀察、勒
    戒或強制戒治後，應為不起訴處分或不付審理之裁定；經觀
    察、勒戒或強制戒治執行完畢釋放後，「五年內再犯」者，
    因其再犯率甚高，原實施之觀察、勒戒及強制戒治既已無法
    收其實效，爰依法追訴或裁定交付審理。至於經觀察、勒戒
    或強制戒治執行完畢釋放後，「五年後再犯」者，前所實施
    之觀察、勒戒或強制戒治已足以遮斷其施用毒品之毒癮，為
    期自新及協助其斷除毒癮，仍適用「初犯」規定，先經觀察
    、勒戒或強制戒治之程序。從而依修正後之規定，僅限於「
    初犯」及「五年後再犯」二種情形，始應先經觀察、勒戒或
    強制戒治程序。倘被告於五年內已再犯施用毒品，經依法追
    訴處罰，縱其第三次（或第三次以上）再度施用毒品之時間
    ，在初犯經觀察、勒戒或強制戒治執行完畢釋放五年以後，
    因與單純之「五年後再犯」之情形有別，已不合於「五年後
    再犯」之例外規定，且因已於「五年內再犯」，顯見其再犯
    率甚高，原實施觀察、勒戒或強制戒治，已無法收其實效，
    即應回歸原則性規定，由檢察官逕行起訴，依該條例第十條
    處罰（最高法院九十五年五月九日第七次刑事庭會議決定、
    九十五年度臺非字第一三四號裁判意旨參照）。查，被告前
    因施用毒品案件，經本院裁定送觀察、勒戒後，認無繼續施
    用毒品之傾向，於九十年十月十七日執行完畢釋放，並由臺
    灣彰化地方法院檢察署檢察官以九十年度毒偵緝字第五三五
    、五三六號及九十年度毒偵字第四一二三號為不起訴處分確
    定；又於九十三年間因施用毒品案件，經本院以九十三年度
    訴字第九七三號判決判處應執行有期徒刑一年二月確定，於
    九十四年十一月三十日執行完畢；再於九十五年間因施用毒
    品案件，經本院以九十五年度訴字第六五三號判決判處應執
    行有期徒刑一年四月確定，減刑為應執行有期徒刑八月確定
    ，於九十六年七月十六日縮短刑期執行完畢等情，有卷附臺
    灣高等法院被告前案紀錄表、臺灣彰化地方法院檢察署刑案
    資料查註紀錄表可佐，足見被告在九十年十月十七日觀察、
    勒戒治執行完畢後五年內，曾再犯施用毒品案件，並經法院
    判刑確定，是被告前次所為之觀察、勒戒治療程序，顯未能
    收到祛除毒癮之實效，參諸首揭說明，被告再犯本案施用毒
    品之犯行，應依法論科。
四、應依刑事訴訟法第二百七十三條之一第一項、第二百九十九
    條第一項前段、第三百十條之二、第四百五十四條第一項，
    毒品危害防制條例第十條第一項、第二項，刑法第十一條前
    段、第四十七條第一項、第五十一條第五款，判決如主文。
五、如不服本判決，應於判決送達後十日內，向本院提出上訴狀
    （須附繕本），上訴於臺灣高等法院臺中分院。
本案經檢察官賴志盛到庭執行職務。
中    華    民    國    97    年    10    月    22    日
                  刑事第五庭  法  官  周  莉  菁
以上正本證明與原本無異。
如不服本判決，應於判決送達後10日內，向本院提出上訴書狀，
上訴書狀應「敘述具體上訴理由」，並按他造當事人之人數附繕
本。「切勿逕送上級法院」。
中    華    民    國    97    年    10    月    22    日
                              書記官  卓  俊  杰
附錄本判決論罪科刑法條：
毒品危害防制條例第十條
施用第一級毒品者，處六月以上五年以下有期徒刑。
施用第二級毒品者，處三年以下有期徒刑。


司法院資訊處製作；財團法人民間司法改革基金會備份。
